【裁判字號】    92,交易,49
【裁判日期】    920605
【裁判案由】    過失致死等
【裁判全文】
臺灣臺中地方法院刑事判決                          九十二年度交易字第四九號
    公  訴  人  臺灣臺中地方法院檢察署檢察官
    被      告  庚○○
右列被告因過失致死等案件，經檢察官提起公訴 (九十一年度偵字第一九八八五、二
四三○三號)本院判決如左：
    主  文
庚○○服用酒類，不能安全駕駛動力交通工具而駕駛，處有期徒刑參月；又因過失致
人於死，處有期徒刑壹年拾月；應執行有期徒刑貳年。緩刑伍年。
    事  實
一、庚○○於民國（下同）九十一年十月十二日二十三時至同月十三日上午三時許，
    在台中縣梧棲鎮閤家歡ＫＴＶ飲用啤酒後，已達不能安全駕駛動力交又通工具之
    程度，仍於同月十三日上午四時三十分許，自上開閤家歡ＫＴＶ駕駛車牌號碼七
    Ｑ─五五三六號自用小客車上路，於同日早上五時許，沿台中縣梧棲鎮○村○○
    ○○○道路，由西向東方向行駛，途經台中縣梧棲鎮○○路○段與大村大排之閃
    光紅燈交岔路口，欲左轉往中華路一段北向行駛時，本應注意汽車行經閃光紅燈
    交岔路口，應注意閃光紅燈表示「停車再開」，車輛應減速接近，先停止於交岔
    路口前，讓幹道車優先通行後認為安全時，方得續行及應注意車前狀況，隨時採
    取必要之安全措施，且依當時之情形亦無不能注意之情況，竟因酒後注意力薄弱
    疏未注意停車再開讓幹道車先行，至交岔路口仍貿然以時速六十公里以上之速度
    行駛，亦疏未注意車前狀況，採取閃煞措施，適有乙○○駕駛車牌號碼ＭＶ─一
    三０九號自用小客車附載卓陳月桂、陳清河、陳廖淑、陳柏融，沿中華路由北往
    南方向直行，於行經該路口時，見庚○○駕駛之自小客車左轉急駛而來，因閃避
    不及，致庚○○駕駛之自小客車車頭撞及乙○○駕駛之自小客車右側車身，乙○
    ○因此受有右肩岬骨瘀傷、右腰骨帶拉傷出血、右側下肋骨瘀傷之傷害；陳清
    河則受有顱腦損傷、胸部挫傷併肋骨骨折，經送醫急救，延至同日早上六時五十
    分許不治死亡；陳廖淑則受有顱腦損傷、下肢開放性骨折，經送醫急救，延至同
    日早上六時三十分許不治死亡；陳柏融則受有頭部外傷致顱腦損傷，經送醫急救
    ，延至同日早上六時五分許不治死亡；卓陳月桂則受有胸腹腔內出血、胸腹部挫
    傷，經送醫急救，延至同日下午五時十五分許不治死亡。庚○○見肇事後旋即打
    電話報警，協助救護傷患將傷者送往梧棲童綜合醫院醫治，並於警員到達現場時
    主動陳述肇事經過，自首犯罪而接受裁判。嗣經警於同日早上六時二分許，經測
    試庚○○吐氣所含酒精濃度為０‧四七ｍｇ／Ｌ，而查獲其酒後不能安全駕駛動
    力交通工具。
二、案經台中縣警察局清水分局報請檢察官相驗後，由被害人乙○○及死者家屬戊○
    ○、己○○、陳錦清、甲○○、丙○○、卓鍚聰、丁○○分別告訴及台中縣警察
    局清水分局報請檢察官偵查起訴。
     理  由
一、右揭酒後不能安全駕駛動力車輛及肇事致被害人陳清河、陳廖淑、陳柏融、卓陳
    月桂死亡、告訴人乙○○受傷等犯罪事實，已據被告庚○○於警訊及偵審中坦承
    不諱，核與告訴人乙○○、己○○、丙○○指訴之情節相符，復有酒精測定值測
    試紙、台中縣警察局道路交通事故調查報告表、現場圖、傷害診斷證明書各一紙
    、照片十二張附卷可稽。又被害人陳清河、陳廖淑、陳柏融、卓陳月桂確因本件
    車禍致顱內出血併腦挫傷、胸腹腔內出血等不治死亡，業經檢察官督同檢驗員相
    驗屬實，製有勘驗筆錄、驗斷書及相驗屍體證明書附卷足憑。按駕駛人於呼氣中
    酒精濃度達每公升零點五五毫克以上者，固得認為不能安全駕駛，然在此標準以
    下之行為，如輔以其他客觀事實得作為不能安全駕駛之判斷時，亦屬之，法務部
    八十八年五月十八日法八八檢字第００一六六九號函即同此旨。被告駕車前即已
    飲用酒類，於駕駛車輛肇事後約過一小時又三十分許，經警測定其吐氣中所含酒
    精成分已達每公升零點四七毫克，因人体代謝作用顯見被告駕駛上開動力車輛時
    ，其酒精成分當超過此數值，其駕駛車輛之注意能力已因飲酒而較平日為低，並
    與他車發生碰撞，被告酒後已不能安全駕駛動力交通工具，可以認定。再按閃光
    紅燈表示「停車再開」，車輛應減速接近，先停止於交岔路口前，讓幹道車優先
    通行後認為安全時，方得續行及駕駛人應注意車前狀況，隨時採取必要之安全措
    施，道路交通標誌標線號誌設置規則第二百十一條、道路交通安全規則第第九十
    四條第三項分別定有明文。被告駕車自應注意上述交通安全規則之規定，且依當
    時狀況，又無不能注意之情形，竟疏未注意為之，以致肇事，致使乙○○受傷及
    陳清河、陳廖淑、陳柏融、卓陳月桂死亡，被告顯有過失，又被告之過失行為與
    被害人受傷及死亡間，具有相當之因果關係，其過失致死、過失傷害之犯行亦堪
    以認定。
二、核被告所為，係犯刑法第一百八十五條之三之公共危險罪、第二百七十六條第一
    項之過失致死及同法第二百八十四條第一項前段之過失傷害罪。被告為汽車駕駛
    人，酒醉駕車因而致人傷亡，依法應負刑事責任，所犯過失致死、過失傷害部分
    應依道路交通管理處罰條例第八十六條第一項之規定加重其刑。又被告見肇事後
    旋即打電話報警，並於警員到達現場時主動陳述肇事經過，自首犯罪而接受裁判
    ，此有肇事現場圖及警訊筆錄在卷足憑，所犯上開過失致死及過失傷害罪部分，
    應依自首減輕其刑，並先加後減。又被告以一過失行為致被害人四人死亡及一人
    受傷，為想像競合犯，應依刑法第五十五條之規定，從一重之過失致死罪處斷。
    被告所犯上開過失致死與公共危險二罪，犯意各別，罪名不同，應分論併罰。爰
    審酌被告酒醉駕車造成本件車禍四死一傷，危害大眾交通安全甚巨，被害人家屬
    內心所受傷痛及其過失程度非輕，惟肇事後已以相當金額與被害人家屬達成和解
    ，此有調解書三紙在卷足憑，犯後態度尚佳等一切情狀，分別量處如主文所示之
    刑，並定其應執行刑，以資懲儆。次查被告前未曾受有期徒刑以上刑之宣告，有
    台灣高等法院被告全國前案紀錄表在卷可查，並與被害人家屬成立調解賠償損害
    ，已如前述，經此科刑教訓，當知所警惕而無再犯之虞，本院認其所受刑之宣告
    ，以暫不執行為適當，爰依法併予宣告緩刑，以啟自新。
據上論斷，應依刑事訴訟法第二百九十九條第一項前段、刑法第一百八十五條之三、
第二百七十六條第一項、第六十二條前段、第五十五條、第五十一條第五款、第七十
四條第一款、道路交通管理處條例第八十六條第一項規定、罰金罰鍰提高標準條例第
一條前段，判決如主文。
中      華      民      國    九十二    年      六      月      五      日
                                  臺灣臺中地方法院交通法庭
                                        法  官 許金樹
右正本證明與原本無異
如不服本判決應於送達後十日內向本院提出上訴狀
                                        書記官
中      華      民      國    九十二    年      六      月      五      日
附錄本案論罪科刑法條全文
刑法第一百八十五條之三：
服用毒品、麻醉藥品、酒類或其他相類之物，不能安全駕駛動力交通工具而駕駛者，
處一年以下有期徒刑，拘役或三萬元以下罰金。
中華民國刑法第二百七十六條第一項：
因過失致人於死者，處二年以下有期徒刑、拘役或二千元以下罰金。


司法院資訊處製作；財團法人民間司法改革基金會備份。
